臺灣板橋地方法院刑事判決　　　　　　　96年度訴字第2911號
公　訴　人　臺灣板橋地方法院檢察署檢察官
被　　　告　甲○○
上列被告因違反毒品危害防制條例案件，經檢察官提起公訴（96
年度毒偵字第4641號），本院依簡式審判程序，判決如下：
    主  文
甲○○施用第一級毒品，處有期徒刑伍月，如易科罰金，以新臺
幣壹仟元折算壹日，扣案之注射針筒貳支均沒收；又施用第二級
毒品，處有期徒刑月，如易科罰金，以新臺幣壹仟元折算壹日
；應執行有期徒刑陸月，如易科罰金，以新臺幣壹仟元折算壹日
，扣案之注射針筒貳支均沒收。
    事  實
一、甲○○於民國94年間，因施用毒品案件，經本院以94年度毒
    聲字第1277號裁定送觀察、勒戒後，認有繼續施用毒品傾向
    ，復經本院以94年度毒聲字第1632號裁定令入戒治處所施以
    強制戒治，於95年5 月16日執行完畢釋放出所，經臺灣板橋
    地方法院檢察署檢察官以95年度戒毒偵字第270 號為不起訴
    處分確定。詎其猶不知悔改，於前開強制戒治執行完畢釋放
    後5 年內，復分別基於施用第一級毒品海洛因、第二級毒品
    甲基安非他命（起訴書誤繕為安非他命）之犯意，於96年6
    月14日上午11時許，在臺北縣板橋市民生公園內，將第一級
    毒品海洛因以清水稀釋後，以針筒注射之方式，施用第一級
    毒品海洛因1 次；又於同年月13日晚間某時，在臺北縣板橋
    市某不詳友人之住處，將第二級毒品甲基安非他命置於吸食
    器上，用火燒烤吸聞所生煙霧之方式，施用第二級毒品甲基
    安非他命1 次；旋於96年6 月14日12時許，在臺北縣板橋市
    ○○路○ 段291 號前，為警臨檢盤查，在犯罪未被有偵查權
    之機關或公務員發覺前，甲○○隨即主動向有偵查權限之警
    員申告自己施用毒品之事實，並自其口袋內取出其所有而供
    其施用第一級毒品所用之注射針筒2 支交予警員扣案，復採
    集其尿液送驗，並聽受本件裁判。
二、案經甲○○自首暨臺北市政府警察局萬華分局移送臺灣板橋
    地方法院檢察署檢察官偵查起訴。
    理  由
一、本案被告甲○○所犯係死刑、無期徒刑、最輕本刑為3 年以
    上有期徒刑或高等法院管轄第一審案件以外之罪，其於準備
    程序中就被訴事實為有罪之陳述，經本院告知簡式審判程序
    之旨，並聽取公訴人、被告之意見後，經合議庭裁定由受命
    法官獨任進行簡式審判程序，合先敘明。
二、上揭犯罪事實，業據被告於警詢、偵查及本院審理時坦承不
    諱，且被告為警查獲後所排放之尿液，經採樣送請臺灣尖端
    先進生技醫藥股份有限公司，先以EIA 酵素免疫分析法初步
    檢驗，再以GC/MS 氣相層析質譜儀法確認檢驗，均呈嗎啡及
    甲基安非他命陽性反應之情，有該公司96年6 月27日濫用藥
    物檢驗報告1 紙在卷足參（見偵查卷第37頁），此外，並有
    查獲照片1 張附卷可佐（見偵查卷第11頁）及被告所有而供
    其施用第一級毒品所用之注射針筒2 支扣案可資佐證，足認
    被告自白與事實相符。再被告有如事實欄前段所示之強制戒
    治執行完畢之情，有臺灣高等法院被告前案紀錄表在卷可佐
    ，顯見其係於上開強制戒治執行完畢釋放後，5 年內再犯施
    用第一、二級毒品之罪甚明。本案事證明確，被告犯行堪以
    認定，應依法論科。
三、查海洛因、甲基安非他命係毒品危害防制條例第2 條第2 項
    第1 款、第2 款所稱之第一、二級毒品。核被告施用第一級
    毒品海洛因、第二級毒品甲基安非他命之行為，係犯同條例
    第10條第1 項之施用第一級毒品罪及同條第2 項之施用第二
    級毒品罪。其施用第一、二級毒品前後，分別持有第一、二
    級毒品之低度行為，皆為施用之高度行為所吸收，均不另論
    罪。再被告為警查獲後所排放之尿液，就第二級毒品部分，
    經檢驗係呈甲基安非他命陽性反應之情，有前開濫用藥物檢
    驗報告在卷可佐，可知被告所施用之第二級毒品乃係甲基安
    非他命，而非安非他命，檢察官誤認被告係施用安非他命，
    尚有誤會，應予更正。再被告係行走於路上，為警認行跡可
    疑而上前臨檢盤查時，被告隨即自行取出口袋中之注射針筒
    2 支交予警員，並申告施用毒品之事實，業據被告供明在卷
    （見偵查卷第6 頁），且有查獲警員製作之刑事案件移送書
    佐卷可考（見偵查卷第1 頁），是以，警員僅單純認被告行
    跡可疑上前盤查，尚未發覺被告有何犯罪情形之前，被告即
    向警員自承施用毒品行為，並主動交出口袋中之海洛因，足
    認被告係對於未發覺之罪為自首而受裁判，符合自首之要件
    ，就被告所犯之二罪，均應依刑法第62條前段之規定，減輕
    其刑。被告所犯上開二罪間，犯意各別，罪名互異，應分論
    併罰。爰審酌被告前因施用毒品，獲得不起訴處分之寬典，
    仍無法戒絕毒癮，再次漠視法令禁制而犯本罪，惟其施用毒
    品所生危害，實以自戕身心健康為主，對於他人生命、身體
    、財產等法益，尚無明顯而重大之實害，兼衡其犯罪後坦承
    犯罪，已知悔悟等一切情狀，分別量處如主文所示之刑，並
    諭知易科罰金之折算標準，再合併定其應執行之刑及諭知易
    科罰金之折算標準，以示懲儆。
四、扣案之注射針筒2 支，係被告所有而供其施用第一級毒品所
    用之物，業據被告供明在卷，併依刑法第38條第1 項第2 款
    之規定，宣告沒收。
五、又中華民國96年罪犯減刑條例雖於96年7 月4 日制定公布，
    並自96年7 月16日施行，然本案被告之犯罪日期為96年6 月
    14日、同年月13日，均係在該條例第2 條所規定之96年4 月
    24 日 以後，是本案核與減刑之要件不符，自不得減刑，末
    此指明。
據上論斷，應依刑事訴訟法273 條之1 第1 項、第299 條第1 項
前段，毒品危害防制條例第10條第1 項、第2 項，刑法第11條前
段、第62條前段、第41條第1 項前段、第38條第1 項第2 款、第
51條第5 款，判決如主文。
本案經檢察官王家春到庭執行職務。
中　　華　　民　　國　　96　　年　　10　　月　　4 　　日
                  刑事第十九庭  法　官  鄧雅心
以上正本證明與原本無異。
如不服本判決應於送達後10日內向本院提出上訴狀。
                                書記官　王小芬
中　　華　　民　　國　　96　　年　　10　　月　　4 　　日
附錄本案論罪科刑法條
毒品危害防制條例第十條
施用第一級毒品者，處六月以上五年以下有期徒刑。
施用第二級毒品者，處三年以下有期徒刑。
